臺灣高等法院高雄分院刑事判決　　　　 96年度上訴字第868號
上　訴　人　臺灣高雄地方法院檢察署檢察官
上　訴　人
即　被　告　甲○○
　　　　　　　　　　弄2號
　　　　　　　　　　（另案在臺灣高雄第二監獄執行中）
選任辯護人　余景登律師
上列上訴人等因被告違反毒品危害防制條例案件，不服臺灣高雄
地方法院95年度訴字第4457號中華民國96年3 月15日第一審判決
（起訴案號：臺灣地方法院檢察署95年度偵字第26007 號），提
起上訴，本院判決如下：
     主  文
原判決撤銷。
甲○○連續販賣第二級毒品，累犯，處有期徒刑拾年，扣案如附
表三所示之物沒收，未扣案販賣第二級毒品所得財物新臺幣玖萬
捌仟元沒收，如全部或一部不能沒收時，以其財產抵償之。又犯
如附表二所示之罪，均累犯，各處如同表所示之刑。應執行有期
徒刑貳拾年，扣案如附表三所示之物沒收，未扣案販賣第二級毒
品所得財物新臺幣壹拾參萬柒仟元沒收，如全部或一部不能沒收
時，以其財產抵償之。
     事  實
一、甲○○前於民國93年間因毒品危害防制條例案件，經原審以
    93年度簡字第5916號判決處有期徒刑4 月確定，並於94年3
    月14日易科罰金執行完畢。詎猶不知悔改，明知甲基安非他
    命係經公告列於毒品危害防制條例第2 條第2 項第2 款之第
    二級毒品，不得持有或販賣，竟意圖營利，基於販賣第二級
    毒品之概括犯意，於93年7 月間至95年6 月30日間，在如附
    表一編號一至五之1 所示時間、地點，以其所有、搭配門號
    0000000000號及門號0000000000號使用之行動電話與薛家宗
    、莊佳峰、黃俊銘、王盟翔、林奕君聯繫後，將不詳來源取
    得之甲基安非他命，以其所有之電子磅秤秤量後，分別以新
    台幣（下同）1,000 元至10,000元不等價格，販賣予薛家宗
    等5 人多次（分別經原審裁定送觀察、勒戒）。甲○○復意
    圖營利，分別基於販賣第二級毒品犯意，自95年7 月至同年
    9 月間，於同表編號一至五之2 以下的時間、地點，以同開
    方式，將價值1,000 元至7,000 元不等之甲基安非他命賣出
    予薛家宗等5 人，共13次。嗣於95年9 月28日下午3 時30分
    許，在高雄市三民區○○○路476 號3 樓之2 之甲○○住處
    內，為警持票搜索而當場查獲，並扣得上開行動電話及電子
    磅秤（同時查獲甲○○施用第二級毒品犯行，另經原審於96
    年2 月27日以96年度易字第354 號判處有期徒刑7 月），並
    通知薛家宗等人到案說明後，始悉上情。
二、案經內政部警政署高雄港務警察局移送臺灣高雄地方法院檢
    察署檢察官偵查起訴。
     理  由
甲、程序部分：
一、證人薛家宗、莊佳峰、黃俊銘、王盟翔、林奕君、顏秀婷等
    人於檢察官偵查中所為之陳述，既依法具結，且無顯不可信
    之情況，依刑事訴訟法第159 條之1 第2 項規定，自有證據
    能力，均得為證據。
二、按「有事實足認被告或犯罪嫌疑人有最輕本刑為3 年以上有
    期徒刑之罪嫌，並危害國家安全或社會秩序情節重大，而有
    相當理由可信其通訊內容與本案有關，且不能或難以其他方
    法蒐集或調查證據者，得發通訊監察書，前項通訊監察書，
    偵查中由檢察官依司法警察機關聲請或依職權核發，審判中
    由法官依職權核發」，通訊保障及監察法第5 條第1 項第1
    款、第2 項定有明文。本案被告涉犯販賣第二級毒品罪名，
    危害國民身心健康，潛在引發其他犯罪危險，確屬社會秩序
    情節重大，且查本件原係警方監聽蔡科德、朱國賜販毒案件
    中，發現朱國賜與被告通訊中談及出售毒品予被告並收取款
    項事宜，即對被告聲請監聽票，得知被告於半夜在電話中談
    到幾錢、1 千、2 千等語，因此認被告有販毒嫌疑等情，業
    據證人即本件承辦員警陳正耀於原審審理中證述明確（原審
    卷第115 頁以下），有事實足認相當理由可信其通訊內容與
    本案有關，且毒品交易具一定秘密性，僅買賣雙方得悉，他
    人難以介入知情，確難以其他方法蒐集或調查證據，嗣經高
    雄港務局警察局向臺灣高雄地方法院檢察署檢察官聲請就被
    告甲○○所使用之門號0000000000、0000000000號行動電話
    核發通訊監察書，由檢察官於95年6 月16日分別核發95年雄
    檢博河聲監續字第002332、002334號通訊監察書，有通訊監
    察書2 紙及監聽譯文各1 份附卷可稽，是前揭監聽譯文自得
    作為證據，辯護意旨認本件警方所取得通訊內容係違法取證
    ，自無所據。
乙、實體部分：
一、訊據上訴人即被告甲○○固坦認有持所使用門號0000000000
    、0000000000號電話與薛家宗、莊佳峰、黃俊銘、王盟翔、
    林奕君等人聯絡，及曾多次交付甲基安非他命毒品予渠等等
    節，惟矢口否認有何販賣第二級毒品犯行，辯稱：伊與薛家
    宗等人是合資向他人購買毒品，並非由伊轉賣毒品，因為一
    起買比較便宜等語。經查：
  (一)薛家宗、莊佳峰、黃俊銘、王盟翔、林奕君等人因施用毒品
    案件，嗣分別為警通知到案說明後，均供述毒品來源係由被
    告所交付，渠亦因施用第二級毒品行為分別經法院裁定送觀
    察、勒戒及論罪科刑，另警方於95年9 月28日下午3 時許，
    持票在甲○○位於高雄市三民區○○○路476 號3 樓之2 住
    處實施搜索，當場查扣如附表三所示之電子磅秤、行動電話
    等物，業經證人薛家宗、莊佳峰、黃俊銘、王盟翔、林奕君
    等人於偵查或原審審理時證述明確，並有渠等台灣高等法院
    被告前案紀錄表5 份、原審95年度毒聲字第2069、2034、20
    70、1943號裁定，台灣屏東地方法院95年度易字第802 號判
    決筆錄各1 份在卷足稽，另有扣案如附表三所示之物可憑，
    復為被告所自承，應堪認定屬實。
  (二)被告於原審審理中固辯稱：「伊持門號0000000000、000000
    0000號行動電話與薛家宗等人談妥數量、金錢，說好合買之
    後，薛家宗等人拿錢過來，賣方會拿毒品給我，我們再分」
    云云，惟其於95年9 月28日內勤檢察官詢問時係供述：「我
    是受朋友所託，幫他們找毒品，有1 半是轉手，1 半是受託
    買的，販賣對象有些是上班小姐，她們是1 個介紹1 個，譯
    文中2 張是新台幣2 千元，半是半台錢，整台是1 台兩、糖
    果是指安非他命」等語（偵查卷, 第4 頁以下），於同日原
    審羈押訊問時亦供述：「通聯紀錄中半台55是半兩55,000元
    ，是別人給我的價錢，1 錢、半錢是安非他命價錢，有的是
    別人委託我買的，因為他們找不到門路，我有時賺一些差價
    ，自己少出一點錢」等語明確（95年度聲羈字第1014號卷,
    第4 頁以下），被告均已自白有與他人議價後，覓得毒品管
    道轉手出售牟利之事實。
  (三)再者，證人莊佳峰於偵查中證稱：「我以00-0000000號電話
    與甲○○使用0000000000聯繫，向甲○○買約20次左右，93
    年間是在榮總附近他的住處，後來移到大昌路尖美百貨附近
    網咖，1 次買1、2千元安非他命。95年9 月23日下午8 時13
    分許，有以電話向甲○○交易毒品，買成功過」等語（偵卷
    , 第96頁以下），於原審審理中證稱：「我有向被告買過毒
    品，打電話問被告現在有沒有，他說有過來，我就過去，拿
    錢給被告，同時被告拿已經分裝好的毒品給我，每次都拿1
    到3 千元不等數量，地點在被告大豐路住處。不一定每次馬
    上可以拿到，有時要等。去拿毒品時，就我1 個人，並沒有
    碰過其他人在場。王盟翔幾次跟我一起上去，大部分是我自
    己1 人」等語（原審卷，第125 頁以下），此情並有證人莊
    佳峰以00-0000000號電話與甲○○使用門號0000000000號電
    話聯繫毒品交易時間、金額通訊監察譯文附卷可佐（偵查卷
    第91頁）。證人黃俊銘於偵查中證稱：「我從95年3 、4 月
    起，自同年9 月，持所使用門號0000000000手機向甲○○購
    買毒品，價格最少1,000 元，也有買到6 、7 千元，卷內監
    聽譯文，全部都是我向甲○○購買毒品，3 張是指3,000 元
    ，半是指半錢，95年7 月13日在尖美百貨附近3 樓交易；95
    年7 月18日買6 千元，在六合路錢櫃KTV 交易；95年8 月23
    日跟被告買2 次，1 次在六合路網咖買1 千元，1 次在尖美
    百貨買2 千元；95年8 月26、27日都在尖美百貨交易，各1
    千元；95年9 月25日，被告送6 千元毒品到河東路北海道餐
    廳給我」等語綦詳（偵查卷第126 頁以下），於原審審理中
    證述：「95年間在因與被告在飯店同事相識，交易毒品是以
    電話告知購買金額，依約到位於尖美百貨附近被告大豐路家
    中、六合路網咖店或我在河東路工作地點等地，當場拿現金
    交予被告，現場拿已分裝妥的安非他命，最後1 次向被告買
    毒品是於9 月底，在尖美百貨附近的被告住處以7 千元購買
    」等語（原審卷，第132 頁以下）；另證人林奕君於偵查中
    ：「在半年前（95年5 月間）與甲○○接觸後，有向甲○○
    購買成功過5 、6 次毒品，其中1 次，我比較確定買約1 錢
    ，價格1 萬元右，在他住處附近交易」、「於95年9 月20日
    凌晨4 時33分20秒、5 時30分39秒、5 時40分39秒及同月21
    日下午5 時22分59秒、6 時47分24秒的監聽譯文，是我向甲
    ○○詢問安非他命價格，我與女友顏秀婷去大豐二路看毒品
    ，這幾次因品質太差，所以都沒有買」等語（偵查卷第188
    頁），證人顏秀婷亦證稱：「上開監聽譯文，確實是我與男
    友林奕君向甲○○詢問安非他命價格，其中1 通因林奕君在
    開車，由我跟被告交談，後來我們有去大豐二路看毒品，但
    我都在車上」等語明確（偵查卷第189 頁），並有證人黃俊
    銘、林奕君及顏秀婷分持門號0000000000號、門號00000000
    00號行動電話，與被告所使用之門號0000000000號、000000
    0000號行動電話聯繫詢價或購買毒品時之通訊監察譯文附卷
    佐證（見偵卷, 第121, 174頁以下），是以均足佐認證人黃
    俊銘、林奕君等人證述曾與被告買受甲基安非他命之事實非
    虛（被告甲○○於95年9 月20、21日與林奕君、顏秀婷聯絡
    交易毒品，因林奕君等人僅檢視被告所提供甲基安非他命認
    為品質太差，並未交易成功，是以，被告此部分販賣第二級
    毒品未遂之事實尚不在起訴書附表一編號五起訴被告販賣毒
    品事實範圍內，惟仍得就此通訊譯文資以佐認被告販賣毒品
    之事實，併此敘明），衡以證人莊佳峰等人與被告並無怨隙
    ，難認渠等有何誣陷被告於販毒重典之動機，且被告亦坦認
    確有與證人等人聯繫後交付毒品予證人莊佳峰、黃俊銘、林
    奕君之事實，是堪認被告曾於如附表一所示之時、地，販賣
    甲基安非他命予莊佳峰、黃俊銘、林奕君之事實，應堪認定
    。又證人莊佳峰等3 人所述價格及次數因已無法精確記憶數
    目，僅能陳述一定範圍區間，依罪疑惟輕原則，採計最低價
    格、最少次數方式計算其販賣所得，並因刑法新舊法比較後
    ，舊法連續犯較有利於被告（如後所述），故除上開證人等
    所述最後交易時間係在新法實施後之外，其餘各次行為均認
    定係交易在新法實施前，而認定事實如附表一所示，附此敘
    明。
  (四)再查，證人薛家宗於偵查中證稱：「我與甲○○於93年間在
    大八飯店一起工作1 年多，同年間開始，總共向甲○○買了
    二十幾次毒品，每次買1 到2 千元，都在甲○○大豐路住處
    ，93年8 月23日凌晨1 時34分許監聽譯文是我跟甲○○對話
    ，他拿1 千的毒品賣給我」等語（偵卷, 第83頁以下），另
    有證人薛家宗持門號0000000000號與被告所使用門號000000
    0000號行動電話，於95年8 月23日1 時至10時許聯繫購買及
    交付毒品之通訊監察譯文3 件附卷佐證（偵卷第77頁以下，
    節錄如附表四編號1 、2 號），已足認證人薛家宗指述被告
    販賣毒品犯行明確。證人王盟翔於偵查中證稱：「我從93年
    間到95年9 月底前後交易約3 年，次數有100 次，1 次拿1
    千到3 、4 千元左右，我是用門號0000000000號電話甲○○
    聯絡，卷附95年7 月17日晚上7 時8 分29秒、9 時23分52秒
    的監聽譯文內容，都是我與甲○○交易毒品對話，舊的是指
    上次買的安非他命，2 張是2 千元，警詢所述該日本次沒有
    完成毒品交易均實在」等語（偵查卷第164 頁），亦明確陳
    述有與被告交易毒品之情，另有證人王盟翔使用門號000000
    0000號行動電話聯繫交易毒品之通訊監察譯文附卷佐證（見
    偵卷第160 頁以下，節錄如附表四編號3 、4 號），亦堪認
    其陳述真實。
  (五)雖證人王盟翔嗣於原審審理中證稱：「我和被告有一起吸食
    安非他命，有時毒品是被告的，有時是我要用，就問是否一
    起拿，方便拿2 、3 千元不等金額，和薛家宗、莊佳峰及被
    告一起集資，被告去買，被告買到後通知我們，我們去被告
    住所分，被告幫大家拿毒品沒有好處，就一起吸，集資比較
    便宜，可以買比較多，剩餘無法平分零頭部分就給被告。警
    詢中說被告販賣毒品，是警察要我推給被告，我去警局驗尿
    有驗出來，我想警員就不會把我尿液送出去」等語（原審卷
    第143 頁以下），另證人薛家宗於原審審理中證稱：「甲○
    ○是3 年前在餐廳廚房工作所認識的師父，因為我不認識賣
    毒品的人，我打電話給他，叫他幫我拿，我去他家給他錢，
    然後在他家中等約半小時，被告騎機車出去，再拿回來給我
    ，我拿回家吸，沒有看過被告拿毒品的對象。被告總共幫我
    拿二十幾次，每次數量約新台幣1 、2 千元。我認為向被告
    買毒品或被告去拿給我，意思一樣，剛開不知道，後來拿了
    5 、6 次後才知道是2 人一起集資」等語（原審卷, 第154
    頁以下），均附和被告所辯與證人數人合資向他人購買毒品
    一同施用之詞。然查：
    1.證人王盟翔、薛家宗於偵查中均明確指述毒品來源僅係向
      被告1 人購得，就被告是否出資與數人合資另向他人購毒
      分食等節未置一語，亦從未陳明有委託被告幫其調取毒品
      之情節，則證人於原審審理時始翻異前詞，渠動機即非無
      疑。
    2.又被告本身縱有施用甲基安非他命之習性而有與證人王盟
      翔等人合資買毒解癮動機，然施用毒品之人因個人吸食頻
      率、藥癮發作時間各不同，故若謂被告、證人須適值彼此
      間均有施用毒品需要，始合資購入毒品朋分施用，已與常
      理未合，而本件附表一所示被告與證人交易毒品次數頗多
      ，被告亦無可能於多位證人每次來電需求毒品之際，同時
      亦基自己施用需要，而與渠等出錢合資購買毒品，應認本
      件被告是另向上手調取毒品，再轉販賣予證人王盟翔等人
      無訛。
    3.證人薛家宗於原審審理亦證稱：「沒有過被告自己要用，
      找我一起去拿的情形，也不知被告有一起出錢去拿安非他
      命。另外，也不知道別人有請被告拿毒品」等語（原審卷
      第155,159 頁），再綜合證人與王盟翔前開所言，已證述
      均是其主動去電詢問是否有毒品，伊自始尚不知有合資情
      事，即難以認定被告有與證人等人合資購買毒品屬實。況
      且，證人莊佳峰亦證述與被告交易毒品時大都無他人在場
      等語明確如前，證人薛家宗亦稱取得毒品後係自行攜回返
      家施用，並無當場朋分、共同吸食情形，另證人莊佳峰、
      黃俊銘均證稱被告所交付毒品係已裝袋完妥，並未提及有
      依出資比例當場秤量朋分情形，均與證人王盟翔所述合資
      購買情節未符，證人王盟翔附和被告所述，而稱係與薛家
      宗、莊佳峰及被告合資購買毒品當場在被告家中朋分一同
      施用云云不攻自破，又員警亦未如證人王盟翔所願，不移
      送其施用毒品案件，而隨即於警詢後移送檢察官偵訊，其
      於偵訊中並坦承自己施用毒品之犯行（見偵卷第164 頁）
      ，故證人王盟翔稱係因配合警員之意卸責被告，而免除自
      己遭警移送云云證詞，委無可採，其於原審審理中翻異前
      詞，顯屬事後迴護被告之詞，自不能採為有利於被告之認
      定。
    4.且析繹監聽譯文（節錄如附表四），證人薛家宗、王盟翔
      去電與被告聯繫時，被告能自行決定是否接受毒品交易，
      並回覆交付毒品時間，亦談及自己存放毒品數量，而不須
      先詢向出賣人再行確認，另通聯監察譯文中未敘及自己合
      資所出資金額、如何朋分等情，即難認被告合資抗辯有事
      實基礎可支持，佐以被告於內勤檢察官訊問及羈押訊問時
      均自承有轉手牟利之事實，其事後抗辯自屬不能成立，應
      認被告即係販賣毒品之行為人。
    5.又按施用毒品之人一段時期內大抵向固定上手購入毒品，
      彼此間有信任關係存在，又一手交錢一手交貨，銀貨兩訖
      ，交易關係穩定、單純，自無再洽人中介代為訂購、交付
      毒品，或久耐毒癮呼朋引伴談妥交易內容後再行1 次訂購
      之理，否則不但須採迂迴、間接透過他人聯繫方可購得毒
      品施用，使交易網絡複雜化，徒增交付毒品、收受金錢困
      難或因數量分配不均等紛爭，而增加遭查悉風險，是以證
      人王盟翔、薛家宗於偵查中指述係被告單向販出毒品予渠
      等乙節，所述與餘證人莊佳峰、黃俊銘及林奕君等人證稱
      交易情節契合，並有上開通訊監察譯文可佐，應認與事實
      相符，較堪採信。
    6.末以，證人王盟翔就其與被告交易毒品之次數前後不一，
      就此其於原審審理中證稱：「偵查中回答購毒一百多次，
      是設定假如1 個月拿2 、3 次，3 年依此計算就是1 百多
      次。... 但93年開始交易後，當月有工作才有拿，1 個月
      約2 次，總數約40、50次」等語（150,152 頁），依罪疑
      唯輕之法理，應以最有利被告之認定，而認證人王盟翔向
      被告購買甲基安非他命之時間、次數及金額數量應如附表
      一編號四所示。
  (六)末按毒品係政府公告查禁之違禁物，每因執法機關強力查緝
    而物稀價漲，倘非具有雄厚資力之人，當無可能隨身自備大
    量毒品供販售營利，且毒品非具有一定知識及備有相關器具
    無以製造，一般人尚無從自製毒品出售營利，是以毒品黑市
    之提供者往往因是否具有暢通之毒品來源而有大盤、中盤、
    小盤、及零售者之區別，下游販毒者勢須向上游提供者調取
    毒品始能遂其販售毒品營利之目的，則被告及辯護意旨認被
    告所交付毒品甲基安非他命並非自備，須向他人調貨乙情，
    尚無從據為被告並無販賣毒品犯行有利推論。再者，非法販
    賣甲基安非他命係政府嚴予查緝之違法行為，且甲基安非他
    命無公定之價格，並可任意分裝、稀釋、添加其他成份或增
    減其份量，而每次買賣之價量，亦隨時依雙方關係之深淺、
    當時之資力、需求程度及對行情之認知等因素而異其標準，
    非可一概而論，因之販賣之獲利，除經坦承犯行，或帳冊價
    量均臻明確外，委難察得實情，而販賣之人從價差或量差中
    牟利方式雖異，惟其圖利之非法販賣行為則均相同，是縱未
    確切查得販賣賺取之實際差價，但除別有事證，足認係按同
    一價格轉讓，確未牟利之情形外，尚難執此認非法販賣之事
    證有所不足，致知過坦承者難辭重典，飾詞否認者反得逞僥
    倖，而失情理之平；且甲基安非他命價格昂貴，取得不易，
    苟無利可圖，應無甘冒被查緝法辦之危險而平白為轉讓毒品
    之可能，是以縱被告販入與售出價格相同，亦應有加以稀釋
    ，而從中賺取數量差價牟利之意圖及事實，應屬符合論理法
    則且不違背社會通常經驗之合理判斷，被告顯亦有販賣第二
    級毒品甲基安非他命圖利之意圖，足堪認定。
  (七)綜上所述，被告本件販賣第二級毒品甲基安非他命之意圖及
    犯行，至為明確。被告前揭所辯，顯屬事後卸責之詞。從而
    ，本件事證明確，被告之犯行，堪以認定。
二、刑法施行法於94年2 月2 日修正公布，且自公布日起第3 日
    即自同月5 日起施行，而依該法10條之1 規定，94年1 月7
    日立法院三讀通過修正之刑法（業經總統於同年2 月2 日，
    以華總一義字第09400014901 號令公布），自95年7 月1 日
    施行，是被告行為後，刑法已有變更，自應依新修正之刑法
    第2 條第1 項所規定之「從舊從輕」原則，比較新舊法，以
    資決定應適用之法律。經查：
  (一)毒品危害防制條例第4 條第2 項併科罰金刑部分：被告行為
    後，刑法第33條第5 款業已修正施行。修正後刑法第33條第
    5 款規定「罰金：新臺幣1,000 元以上，以百元計算之」，
    與修正前刑法第33條第5 款規定「罰金：1 元以上」不同。
    比較新舊法結果，以舊法所定罰金下限較低，較有利於行為
    人。
  (二)修正後刑法已刪除第56條連續犯之規定，雖非犯罪構成要件
    之變更，但顯已影響行為人刑罰之法律效果，自屬法律有變
    更，依新法第2 條第1 項前段之規定，比較新、舊法結果，
    仍應適用較有利於被告之行為時法律即舊法論以連續犯（最
    高法院95年第8 次刑事庭會議決議參照）。查被告95年6 月
    30日以前販賣第二級毒品行為，若依行為時法，係以連續犯
    一罪論，而依裁判時法，則應數罪併罰，綜此比較結果，仍
    以行為時法論以連續犯一罪較有利於被告。
  (三)關於數罪併罰定應執行之刑部分，修正前刑法第51條規定：
    「數罪併罰，分別宣告其罪之刑，依左列各款定其應執行者
    ：」其中第5 款規定：「宣告多數有期徒刑者，於各刑中之
    最長期以上，各刑合併之刑期以下，定其刑期。但不得逾20
    年。」；修正後刑法第51條第5 款規定：「宣告多數有期徒
    刑者，於各刑中之最長期以上，各刑合併之刑期以下，定其
    刑期。但不得逾30年。」，又「裁判確定前犯數罪，其中一
    罪在新法施行前者，亦同（即亦應為新舊法比較）」（最高
    法院95年5 月23日第8 次刑事庭會議決議可資參照），被告
    所為95年6 月30日以前販賣第二級毒品部分犯行，係在刑法
    修正施行前所犯，經比較新舊法結果，新法並非有利於行為
    人，應依修正前刑法，定其應執行之刑。
  (四)綜合全部罪刑比較之結果，依刑法第2 條第1 項從舊從輕原
    則之規定，以舊法之規定有利於被告，自應適用修正前之刑
    法處斷。
  (五)不論依修正前之刑法第47條，或修正後之刑法第47條第1 項
    之規定，被告均構成累犯，對其而言，並無有利或不利之情
    形，應逕依裁判時之刑法第47條第1 項，論以累犯，並加重
    其刑。
三、按甲基安非他命係毒品危害防制條例第2 條第2 項所管制之
    第二級毒品，不得販賣及持有。是核被告所為，係犯毒品危
    害防制條例第4 條第2 項之販賣第二級毒品罪。被告因販賣
    甲基安非他命而持有甲基安非他命之低度行為，應為販賣之
    高度行為所吸收，不另論罪。公訴人認被告先後多次犯行應
    論以包括一罪之集合犯，惟被告所為犯行係自93年7 月至95
    年9 月28日止，時間綿延2 年有餘，其各次行為亦無時間、
    地點密切、接近特徵，且侵害法益對象（被害人）各不相同
    ，並非反覆侵害同一法益，依一般社會評價，其各次販賣毒
    品犯行尚非難以獨立區別，與包括一罪要件容有未符，公訴
    意旨認尚有誤會。是以，被告於93年間至95年6 月30日間販
    賣第二級毒品甲基安非他命之犯行（如附表一編號一至五之
    1 部分），時間緊接，方法相同，觸犯構成要件相同之罪名
    ，顯係基於概括之犯意反覆為之，應依修正前刑法第56條規
    定，論以一連續犯罪，並加重其刑，其法定刑為無期徒刑部
    分，依法不得加重；其餘如附表一編號一至五之2 以下各次
    犯行，因連續犯規定業已於前開刑法修正時刪除，並於95年
    7 月1 日生效，故無從論以連續犯，應認其數行為各與前開
    連續犯行間，犯意各別，行為互殊，予以分論併罰。再者，
    被告前於93年間因毒品危害防制條例案件，經原審以93年度
    簡字第5916號判決處有期徒刑4 月確定，並於94年3 月14日
    易科罰金執行完畢，此有臺灣高等法院被告前案紀錄表乙紙
    附卷可稽，其於有期徒刑執行完畢後，5 年內故意再犯本件
    最重本刑為有期徒刑以上之罪，為累犯，並就連續犯部分遞
    加重其刑，就餘各罪部分加重其刑，惟法定刑為無期徒刑部
    分，則依法均不得加重或遞加重之。
四、原審予以被告論科，固非無見，惟查(一)本罪法定本刑為7 年
    以上有期徒刑之罪，而被告犯後飾詞否認，態度不佳，而無
    悔意，復為累犯，則原審於此情形下，就所論連續販賣部分
    ，遞加重其刑之結果，不過科以略高於此之有期徒刑8 年，
    量刑顯屬過輕不當，自有未合。(二)被告附表二所犯販賣第二
    級毒品共13罪，各處有期徒刑7 年2 月，然與連續販賣第二
    級毒品部分定其應執行刑，僅量處有期徒刑10年，其定執行
    刑亦屬過輕不當，亦有未合。被告上訴意旨，仍執前詞，否
    認犯罪，固無足取，公訴人上訴意旨，執前開情詞，指摘原
    判決不當，為有理由，自應由本院將原判決撤銷改判。審酌
    被告有事實欄所載之犯罪前科，係屬累犯，有臺灣高等法院
    被告前案紀錄表在卷，素行不佳，茲又長期販賣第二級毒品
    ，嚴重影響社會治安至鉅，犯後飾詞狡辯，毫無悔意，所犯
    情節非輕等一切情狀，分別量處如主文第2 項所示之刑，並
    定其應執行刑有期徒刑20年，以資懲儆。
五、沒收部分：
  (一)被告本件販賣第二級毒品甲基安非他命所得137,000 元（歷
    次所得詳如附表一、二），為其犯本件販賣第二級毒品罪所
    得之財物，應依毒品危害防制條例第19條第1 項之規定，予
    以宣告沒收，如全部或一部不能沒收時，以其財產抵償之。
  (二)扣案門號0000000000號（含用戶識別卡即SIM 卡1 張，依卷
    附和信行動電話業務服務契約範本，該卡於申辦後交由用戶
    自行使用管理，租期屆滿後亦無須返還電信公司，亦應認屬
    於被告所有之物）、搭配門號0000000000號行動電話手機（
    不含登記為王怡雅所有之SIM 卡1 張）各1 支，係被告所有
    之物，據被告供述在卷，並有和信電訊股份有限公司門號00
    00000000號客戶登記資料在卷可查（原審卷第100 頁以下）
    ，電子磅秤1 台，亦為被告所有，且為販毒者秤量毒品所需
    ，均係供本件販賣毒品犯罪所用之物，業經本院查明屬實，
    應依毒品危害防制條例第19條第1 項之規定宣告沒收之。
  (三)至扣案之甲基安非他命毒品4 包、吸食器1 組、玻璃球管3
    支、吸管鏟管7 支、殘留毒品空夾鏈袋8 只、酒精燈2 個等
    物，係被告所有，供其施用毒品所用之物，業經被告供明，
    且另經原審於其施用毒品案件中諭知沒收或沒收銷燬之，有
    原審96年度易字第354 號刑事判決可按，與本件販賣毒品犯
    行無關，另扣案門號0000000000號行動電話1 支，雖係被告
    所有，惟尚無證據可認與被告本案販賣第二級毒品犯行有何
    直接關聯，均不併於本件宣告沒收或沒收銷燬之。
據上論斷，應依刑事訴訟法第369 條第1 項前段、第364 條、第
299 條第1 項前段，毒品危害防制條例第4 條第2 項、第19條第
1 項，刑法第2 條第1 項前段、第11條、第47條第1 項，修正前
刑法第56條、第51條第5 、9 款，判決如主文。
本案經檢察官陳宗吟到庭執行職務。
中　　華　　民　　國　　96　　年　　7 　　月　　12　　日
                  刑事第三庭    審判長法  官  周賢銳
                                      法  官  黃仁松
                                      法  官  謝宏宗
以上正本證明與原本無異。
如不服本判決應於收受本判決後10日內向本院提出上訴書狀，其
未敘述上訴理由者，並得於提起上訴後10日內向本院補提理由書
狀（均須按他造當事人之人數附繕本）「切勿逕送上級法院」。
中　　華　　民　　國　　96　　年　　7 　　月　　13　　日
　　　　　　　　　　　　　　　　　　　書記官  熊惠津
附錄本判決論罪科刑法條：
毒品危害防制條例第4條第2項
製造、運輸、販賣第二級毒品者，處無期徒刑或7 年以上有期徒
刑，得併科新臺幣7 百萬元以下罰金。
附表一：
 ┌─┬───┬──────┬───┬──────┬─────┐
 │編│時間  │地點        │次數  │販賣金額（新│販賣對象  │
 │號│      │            │      │台幣；元）  │          │
 ├─┼───┼──────┼───┼──────┼─────┤
 │一│93年7 │高雄市三民區│20次  │1,000 元19次│薛家宗（使│
 │1 │月間至│大豐二路476 │      │，2,000 元1 │用門號0953│
 │  │95 年6│號3 樓之2 蕭│      │次，共21,000│-537980號 │
 │  │月30日│守宏住處    │      │元          │行動電話與│
 │  │間    │            │      │　　　      │甲○○聯絡│
 ├─┼───┼──────┼───┼──────┤　　　　  │
 │2 │95年8 │高雄市○○路│1次   │1,000元     │　　　　  │
 │  │月23日│網咖店      │      │            │          │
 │  │上午10│            │      │            │          │
 │  │時許  │            │      │            │          │
 ├─┼───┼──────┼───┼──────┼─────┤
 │二│93年7 │1、高雄市三 │20次  │1,000 元19次│莊佳峰（使│
 │  │日至95│民區○○○路│      │次，共21,000│用00-00000│
 │  │年6 月│476 號3 樓之│      │元          │42號市內電│
 │  │30日間│2 甲○○樓住│      │            │話與甲○○│
 │  │      │處          │      │            │聯絡）    │
 │  │      │2 、高雄市榮│      │            │          │
 │  │      │民總醫院附近│      │            │          │
 │  │      │3 、高雄市尖│      │            │          │
 │  │      │美百貨附近某│      │            │          │
 │  │      │網咖        │      │            │          │
 ├─┼───┼──────┼───┼──────┤          │
 │2 │95年9 │高雄市三民區│ 1次  │1,000元     │          │
 │  │月23日│大豐二路476 │      │            │          │
 │  │晚間8 │號3 樓之2 之│      │            │          │
 │  │時許  │甲○○住處  │      │            │          │
 ├─┼───┼──────┼───┼──────┼─────┤
 │三│95年3 │高雄市三民區│ 1次  │1,000元     │黃俊銘（使│
 │1 │、4 月│大豐二路476 │      │            │用門號0956│
 │  │間某日│號3 樓之2 之│      │            │-737086號 │
 │  │晚上10│甲○○住處  │      │            │行動電話與│
 │  │時許  │            │      │            │甲○○聯絡│
 ├─┼───┼──────┼───┼──────┤）        │
 │2 │95年7 │同上        │ 1次  │3,000元     │          │
 │  │月13日│            │      │            │          │
 │  │下午某│            │      │            │          │
 │  │時許  │            │      │            │          │
 ├─┼───┼──────┼───┼──────┤          │
 │3 │95年7 │高雄市○○路│ 1次  │6,000元     │          │
 │  │月18日│之錢櫃KTV   │      │            │          │
 │  │下午某│            │      │            │          │
 │  │時許  │            │      │            │          │
 ├─┼───┼──────┼───┼──────┤          │
 │4 │95年8 │高雄市○○路│ 1次  │1,000元     │          │
 │  │月23日│某網咖      │      │            │          │
 │  │上午10│            │      │            │          │
 │  │時許  │            │      │            │          │
 ├─┼───┼──────┼───┼──────┤          │
 │5 │同日下│高雄市三民區│ 1次  │2,000元     │          │
 │  │午某時│大豐二路476 │      │            │          │
 │  │許    │號3 樓之2 之│      │            │          │
 │  │      │甲○○住處  │      │            │          │
 ├─┼───┼──────┼───┼──────┤          │
 │6 │95年8 │同上        │ 1次  │1,000元     │          │
 │  │月26日│            │      │            │          │
 │  │晚間某│            │      │            │          │
 │  │時許  │            │      │            │          │
 ├─┼───┼──────┼───┼──────┤          │
 │7 │95年8 │同上        │ 1次  │1,000元     │          │
 │  │月27日│            │      │            │          │
 │  │晚間某│            │      │            │          │
 │  │時許  │            │      │            │          │
 ├─┼───┼──────┼───┼──────┤          │
 │8 │95年9 │同上        │ 1次  │6,000元     │          │
 │  │月19日│            │      │            │          │
 │  │晚間某│            │      │            │          │
 │  │時許  │            │      │            │          │
 ├─┼───┼──────┼───┼──────┤          │
 │9 │95年9 │黃俊銘任職位│ 1次  │6,000元     │          │
 │  │月25日│於高雄市河東│      │            │          │
 │  │某時許│路之北海道餐│      │            │          │
 │  │      │廳          │      │            │          │
 ├─┼───┼──────┼───┼──────┤          │
 │10│95年9 │高雄市三民區│ 1次  │7,000元     │          │
 │  │月底某│大豐二路476 │      │            │          │
 │  │日晚上│號3 樓之2 之│      │            │          │
 │  │10時許│甲○○住處  │      │            │          │
 ├─┼───┼──────┼───┼──────┼─────┤
 │四│93年7 │1、高雄市楠 │40次  │1,000 元39次│王盟翔（使│
 │1 │月間至│   梓區民族 │      │，3,000 元1 │用門號0933│
 │  │95 年6│   路之蕭守 │      │次，共42,000│-637882號 │
 │  │月30日│   宏住處   │      │元          │行動電話與│
 │  │間某日│2、高雄市三 │      │            │甲○○聯絡│
 │  │      │   區大豐二 │      │            │）        │
 │  │      │   路476 3  │      │            │          │
 │  │      │   樓之2之  │      │            │          │
 │  │      │   甲○○住 │      │            │          │
 │  │      │   處       │      │            │          │
 ├─┼───┼──────┼───┼──────┤          │
 │2 │95年9 │高雄市三民區│1次   │3,000元     │          │
 │  │月底某│大豐二路476 │      │            │          │
 │  │日    │號3 樓之2 之│      │            │          │
 │  │      │甲○○住處  │      │            │          │
 ├─┼───┼──────┼───┼──────┼─────┤
 │五│95年間│高雄市三民區│4次   │1 次10,000  │林奕君（使│
 │1 │5 月至│大豐二路476 │      │元，其餘3次 │用門號    │
 │  │同年6 │號3 樓之2 之│      │1,000 元，共│0912-     │
 │  │月30日│甲○○住處附│      │13,000元    │448814號行│
 │  │間某日│近          │      │            │動電話與蕭│
 │  │      │            │      │            │守宏聯絡）│
 ├─┼───┼──────┼───┼──────┤          │
 │2 │95年7 │同上        │1次   │1,000元     │          │
 │  │月1 日│            │      │            │          │
 │  │至同年│            │      │            │          │
 │  │9 月20│            │      │            │          │
 │  │日前某│            │      │            │          │
 │  │日    │            │      │            │          │
 ├─┴───┴──────┴───┴──────┴─────┤
 │                                 金額合計：137,000元      │
 └─────────────────────────────┘
附表二
┌──┬────┬────┬────┬────────────┐
│編號│所為犯行│所犯罪名│宣告主刑│從刑                    │
├──┼────┼────┼────┼────────────┤
│ 1  │附表一編│販賣第二│有期徒刑│扣案如附表三所示之物沒收│
│    │號一.2  │級毒品  │柒年貳月│，未扣案販賣第二級毒品所│
│    │所示犯行│        │        │得財物新臺幣壹仟元沒收，│
│    │        │        │        │如全部或一部不能沒收時，│
│    │        │        │        │以其財產抵償之          │
├──┼────┼────┼────┼────────────┤
│ 2  │附表一編│販賣第二│有期徒刑│扣案如附表三所示之物沒收│
│    │號二.2  │級毒品  │柒年貳月│，未扣案販賣第二級毒品所│
│    │所示犯行│        │        │得財物新臺幣壹仟元沒收，│
│    │        │        │        │如全部或一部不能沒收時，│
│    │        │        │        │以其財產抵償之          │
├──┼────┼────┼────┼────────────┤
│ 3  │附表一編│販賣第二│有期徒刑│扣案如附表三所示之物沒收│
│    │號三.2  │級毒品  │柒年貳月│，未扣案販賣第二級毒品所│
│    │所示犯行│        │        │得財物新臺幣參仟元沒收，│
│    │        │        │        │如全部或一部不能沒收時，│
│    │        │        │        │以其財產抵償之          │
├──┼────┼────┼────┼────────────┤
│ 4  │附表一編│販賣第二│有期徒刑│扣案如附表三所示之物沒收│
│    │號三.3  │級毒品  │柒年貳月│，未扣案販賣第二級毒品所│
│    │所示犯行│        │        │得財物新臺幣陸仟元沒收，│
│    │        │        │        │如全部或一部不能沒收時，│
│    │        │        │        │以其財產抵償之          │
├──┼────┼────┼────┼────────────┤
│ 5  │附表一編│販賣第二│有期徒刑│扣案如附表三所示之物沒收│
│    │號三.4  │級毒品  │柒年貳月│，未扣案販賣第二級毒品所│
│    │所示犯行│        │        │得財物新臺幣壹仟元沒收，│
│    │        │        │        │如全部或一部不能沒收時，│
│    │        │        │        │以其財產抵償之          │
├──┼────┼────┼────┼────────────┤
│ 6  │附表一編│販賣第二│有期徒刑│扣案如附表三所示之物沒收│
│    │號三.5  │級毒品  │柒年貳月│，未扣案販賣第二級毒品所│
│    │所示犯行│        │        │得財物新臺幣貳仟元沒收，│
│    │        │        │        │如全部或一部不能沒收時，│
│    │        │        │        │以其財產抵償之          │
├──┼────┼────┼────┼────────────┤
│ 7  │附表一編│販賣第二│有期徒刑│扣案如附表三所示之物沒收│
│    │號三.6  │級毒品  │柒年貳月│，未扣案販賣第二級毒品所│
│    │所示犯行│        │        │得財物新臺幣壹仟元沒收，│
│    │        │        │        │如全部或一部不能沒收時，│
│    │        │        │        │以其財產抵償之          │
├──┼────┼────┼────┼────────────┤
│ 8  │附表一編│販賣第二│有期徒刑│扣案如附表三所示之物沒收│
│    │號三.7  │級毒品  │柒年貳月│，未扣案販賣第二級毒品所│
│    │所示犯行│        │        │得財物新臺幣壹仟元沒收，│
│    │        │        │        │如全部或一部不能沒收時，│
│    │        │        │        │以其財產抵償之          │
├──┼────┼────┼────┼────────────┤
│ 9  │附表一編│販賣第二│有期徒刑│扣案如附表三所示之物沒收│
│    │號三.8  │級毒品  │柒年貳月│，未扣案販賣第二級毒品所│
│    │所示犯行│        │        │得財物新臺幣陸仟元沒收，│
│    │        │        │        │如全部或一部不能沒收時，│
│    │        │        │        │以其財產抵償之          │
├──┼────┼────┼────┼────────────┤
│ 10 │附表一編│販賣第二│有期徒刑│扣案如附表三所示之物沒收│
│    │號三.9  │級毒品  │柒年貳月│，未扣案販賣第二級毒品所│
│    │所示犯行│        │        │得財物新臺幣陸仟元沒收，│
│    │        │        │        │如全部或一部不能沒收時，│
│    │        │        │        │以其財產抵償之          │
├──┼────┼────┼────┼────────────┤
│ 11 │附表一編│販賣第二│有期徒刑│扣案如附表三所示之物沒收│
│    │號三.10 │級毒品  │柒年貳月│，未扣案販賣第二級毒品所│
│    │所示犯行│        │        │得財物新臺幣柒仟元沒收，│
│    │        │        │        │如全部或一部不能沒收時，│
│    │        │        │        │以其財產抵償之          │
├──┼────┼────┼────┼────────────┤
│ 12 │附表一編│販賣第二│有期徒刑│扣案如附表三所示之物沒收│
│    │號四.2  │級毒品  │柒年貳月│，未扣案販賣第二級毒品所│
│    │所示犯行│        │        │得財物新臺幣參仟元沒收，│
│    │        │        │        │如全部或一部不能沒收時，│
│    │        │        │        │以其財產抵償之          │
├──┼────┼────┼────┼────────────┤
│ 13 │附表一編│販賣第二│有期徒刑│扣案如附表三所示之物沒收│
│    │號五.2  │級毒品  │柒年貳月│，未扣案販賣第二級毒品所│
│    │所示犯行│        │        │得財物新臺幣壹仟元沒收，│
│    │        │        │        │如全部或一部不能沒收時，│
│    │        │        │        │以其財產抵償之          │
└──┴────┴────┴────┴────────────┘
附表三：
┌──┬────────────────┐
│編號│物品                            │
├──┼────────────────┤
│1   │門號0000000000號NEC 廠牌行動電話│
│    │1支（不含SIM 卡1張）            │
├──┼────────────────┤
│2   │搭配門號0000000000號使用之NOKIA │
│    │廠牌行動電話1 支（不含SIM 卡1 張│
│    │）                              │
├──┼────────────────┤
│3   │電子磅秤1台                     │
└──┴────────────────┘
附表四
┌──┬─────┬─────┬────┬──────────────┐
│編號│通話時間  │發話人    │受話人  │通訊監察內容                │
├──┼─────┼─────┼────┼──────────────┤
│1   │95年8 月23│被告甲○○│薛家宗（│...薛：你可以幫忙調1千嗎？  │
│    │日凌晨1 時│（門號0917│門號0953│...蕭：明天再調             │
│    │34分29秒  │986206號）│537980號│                            │
├──┼─────┼─────┼────┼──────────────┤
│2   │同日上午10│同上      │同上    │...蕭：要多少               │
│    │時16分12秒│          │        │薛：1張                     │
│    │至同日時23│          │        │...蕭：你到六合路網咖找我   │
│    │分53秒    │          │        │...薛：我馬上到             │
│    │          │          │        │...蕭：怎樣                 │
│    │          │          │        │薛：我到了                  │
├──┼─────┼─────┼────┼──────────────┤
│3   │95年7 月17│同上      │王盟翔（│王：你換新的了沒... 你這1 次│
│    │日下午7 時│          │門號0933│    賣多久了                │
│    │8 分29秒至│          │637882）│蕭：我還還人家半台... 我要換│
│    │          │          │        │    的時候我會跟你說... 我如│
│    │          │          │        │    果晚一點拿到錢，我會叫朋│
│    │          │          │        │    友先拿新的給我          │
│    │          │          │        │王：...你是還很多還沒有銷嗎 │
│    │          │          │        │蕭：沒有只剩一些... 留著就沒│
│    │          │          │        │    有錢了                  │
├──┼─────┼─────┼────┼──────────────┤
│4   │同日下午9 │同上      │同上    │王：有了嗎                  │
│    │時23分52秒│          │        │蕭：有啊，舊的              │
│    │          │          │        │王：你不是說要出去拿了... 不│
│    │          │          │        │    然你舊的要如何算... 不然│
│    │          │          │        │    太硬了                  │
│    │          │          │        │蕭：太硬!你外面接接看       │
│    │          │          │        │王：你上次拿給我2 張的，我過│
│    │          │          │        │    2 天就沒了... 阿峰仔那個│
│    │          │          │        │    ，他向朋友拿還要過一手  │
│    │          │          │        │... 蕭：你可以看看是他出的比│
│    │          │          │        │        較硬，還是我的      │
└──┴─────┴─────┴────┴──────────────┘
                                                      q
